# 求助陈版主：关于劳务派遣公司和实际用人单位的账务处理

提问人：lcx2456 时间：2020-12-09 10:13:00
1.如果劳务公司与用人单位签订劳务派遣合同，用人单位将工资和服务费直接打给劳务派遣单位，雇员是和劳务公司签的劳务合同。
那么用人单位的账务处理是：
借：管理费用-劳务费 50 管理费用-服务费 50
应交税费-增值税（进） 6 （票是全开吗，还是只开服务费的）
贷：银行存款 106
劳务公司的账务处理是：
借：银行存款 106
贷：主营业务收入 100
应交税费-应交增值税（销） 6
借：主营业务成本 50
贷：应付职工薪酬 50 是否计入应付职工薪酬还是其他应付款？
还是劳务公司以净额法做收入
借：银行存款 106
贷：主营业务收入 50
应付职工薪酬 50 是否计入应付职工薪酬还是其他应付款？
应交税费-增值税（销） 6 （票是全开吗，还是只开服务费的）
2.如果用人单位是直接将工资打给雇员，是否用人单位需要计入职工薪酬，而劳务派遣公司只需要做服务费的收入即可。

回答人：chenyiwei
劳务公司按净额法确认收入，劳务人员的薪酬、社保等按代收代付处理。
用人单位需通过“应付职工薪酬”科目核算劳务人员的薪酬、社保等；支付给劳务公司的管理费直接计入管理费用。